臺灣高等法院刑事判決
109年度上易字第967號
上  訴  人  臺灣桃園地方檢察署檢察官 
被      告  彭國倉



上列上訴人因被告竊盜案件，不服臺灣桃園地方法院108年度易
字第894號，中華民國109年2月27日第一審判決（起訴案號：臺
灣桃園地方檢察署108年度偵緝字第396號、106年度偵字第3142
號），提起上訴，本院判決如下：
    主  文
原判決撤銷。
彭國倉犯侵入住宅竊盜罪，處有期徒刑拾月。未扣案之犯罪所得
現金港幣柒萬元、人民幣伍仟元及新臺幣貳萬肆仟元均沒收，於
全部或一部不能沒收或不宜執行沒收時，追徵其價額。
    事  實
一、彭國倉與唐靖俞為朋友，於民國105年12月24日某時許，彭
    國倉在唐靖俞位於桃園市○○區○○街00號「○○○○○○社區」之住
    處與唐靖俞聊天時，得知唐靖俞與其家人預定將於同年月25
    日至宜蘭太平山旅遊數日後，彭國倉認有機可乘竟意圖為自
    己不法之所有，於105年12月25日晚上8時43分許，駕駛車牌
    號碼000-0000號自用小客車至唐靖俞住處附近停放後，步行
    進入住處社區中庭，隨即往唐靖俞住處，持先前以不詳方式
    取得唐靖俞住處之鑰匙開啟大門後，侵入唐靖俞之住處內，
    徒手接續竊取唐靖俞所有之港幣7萬元及人民幣5千元、唐靖
    俞之母洪美玉所有之新臺幣1萬5千元及唐靖俞之繼父黃正谷
    所有之新臺幣9千元後旋即步行離去。嗣唐靖俞及家人返家
    後，發現上開財物遺失，經調取社區監視器畫面，始查悉上
    情。
二、案經唐靖俞訴由桃園市政府警察局桃園分局報請臺灣桃園地
    方檢察署檢察官偵查後起訴。
    理  由
壹、證據能力部分：
    本判決以下援引之審判外供述證據以及書證，本案當事人未
    爭執其證據能力（本院卷第89至91頁），而該等證據經本院
    審酌並無違法取得之情況，認為適宜做為證據，自應有證據
    能力。
貳、實體部分：
一、訊據被告彭國倉固不否認有於上開時間前往告訴人唐靖俞居
    住之社區，且約1小時後才離去等事實，惟矢口否認有何竊
    盜犯行，辯稱：當天我去社區是找保全王宣談土地買賣一事
    ，去的時候，沒看到王宣，在中庭石桌坐很久後，才找到王
    宣等詞。
二、經查：
　㈠被告雖否認犯行，惟依證人即告訴人唐靖俞歷次所證：①唐靖
    俞於警詢中證稱：我們全家於105年12月25日離開住處去宜
    蘭旅遊，於105年12月26日23時左右返家，我們離家時，大
    門有上兩道鎖，回家時，發現只有一道鎖，住家大門門鎖及
    窗戶沒被破壞，因彭國倉這3個月幾乎每週來我家，都是來
    聊天或打麻將，而我住處鑰匙平時沒有放固定位置，有時候
    會放客廳桌上，所以懷疑是彭國倉竊取，我遭竊港幣7萬元
    、人民幣5千元，我母親遭竊新台幣1萬5千元，我繼父黃正
    谷遭竊新台幣9千元，又我有調閱社區監視器畫面，監視器
    畫面顯示105年12月25日20時43分許，彭國倉進入我居住之
    社區，於同日22時16分離開社區，此外，我與彭國倉認識約
    一年，沒有仇恨或糾紛等語（見106年度偵字第3142號偵查
    卷宗第2至5背面頁）；②唐靖俞於偵查中具結證稱：我跟被
    告是朋友，被告於105年間時常來我家聊天坐坐，我們全家
    於105年12月25日去宜蘭太平山旅遊，前一天我有詢問被告
    是否要去，被告回覆有事情，於同月26日旅遊返家時，就發
    現家裡遭竊，我不知道鑰匙是何時遺失的，但是被告在當時
    常來我家，且我一告訴被告我要去旅遊，旅遊回來即遭竊，
    因此我認為是被告拿走鑰匙等語（偵緝396號偵卷第37頁背
    面至38頁）；③唐靖俞於原審證述：我經由朋友介紹認識彭
    國倉，那時彭國倉到我家蠻頻繁，彭國倉知道我家要去太平
    山玩，因我有邀請他，問他要不要一起跟我們家出遊，但彭
    國倉說沒空，我去旅遊回程時，彭國倉傳訊息給我，也有打
    電話給我，彭國倉問我在哪、回來了沒，我說還沒，我回到
    家時，東西都沒有被破壞，但我媽及繼父說現金不見，我就
    去看我自己的抽屜，發現現金也不見，我打電話問彭國倉，
    但他一直不承認，我叫警衛幫我調監視器系統，看到彭國倉
    往我家住的地方進去，停留將近1小時，況彭國倉突然打電
    話問我到哪裡，回桃園沒，我說還沒有，還在宜蘭，不知道
    為什麼他要問我們回來桃園沒有，就覺得不對勁，又我有串
    鑰匙不見，但我不知道正確失竊的時間，因平日我進出都是
    叫父親來幫我開門，不會使用鑰匙，事發之後，發現錢不見
    ，才發現一副鑰匙不見等語（見原審易字卷第102至108頁）
    。則由證人唐靖俞於偵查及原審均係以證人身分經過具結作
    證，擔保其所言為真實，實無陷害被告刻意虛構事實甘冒偽
    證罪之理。況其與被告為朋友關係，之前無何嫌隙，甚至案
    發之前，被告常前往告訴人住處，而告訴人還邀請被告一同
    出遊，若非告訴人確實有上開遭竊之事，告訴人豈有片面主
    張遭竊及無故面對司法程序之必要，其證詞自值採信，足見
    告訴人唐靖俞住處於上開時間遭竊，且被告彭國倉當下有撥
    打電話確認告訴人唐靖俞旅遊返程與否之事實無訛。
　㈡佐以證人王宣之證言，①王宣於偵查中證述：我是○○○○○○社區
    管理員，於105年12月25日當天我值班，本案地點是社區的
    其中1戶，晚上7、8點左右，我看見1名男子在我前方30公尺
    往本案地點走去，他走去的方向那裡只有00號1樓1戶，所以
    我可以確定他是去本案地點，又我碰過該名男子2次，案發
    當天他穿的跟我之前遇到時的穿著相同，且該名男子是00號
    1樓的常客，105年11月到12月很常來，有次停車太過久還被
    我收過停車管理費等語（見106年度偵字第3142號偵查卷宗
    第44至45頁）；②王宣於原審證稱：105年12月25日當天晚上
    是我值班，我有看過被告，因為我們社區有劃兩格給住戶或
    訪客臨時停車的車位，只能臨時，不能超時，有次跟他收管
    理費，所以對他有印象，第二次是晚上，因我們這邊有分A
    棟、B棟，算半開放社區，中央管理室主要是A棟人員的出入
    ，我這邊可以看到，B棟等於要從我面前經過，00號算是B棟
    ，但我看到他從A棟大樓前面經過，沒有經過我，他往前面
    走，從另一條小路往00號走，此外，從監視器錄影翻拍照片
    第76頁兩張照片是往社區00號走，至於第77頁照片看起來是
    從00號住家順著原路往社區外面走等語（見原審易字卷第10
    9至112頁）。又觀之被告於105年12月25日晚上8時39分許，
    駕駛車牌號碼000-0000號自用小客車在告訴人唐靖俞住處附
    近之桃園市○○區○○街、○○路、○○○街等路段行駛通過，並將
    上開車輛停放在永康公園旁活動中心路邊停車格後，於同日
    晚上8 時43分許，步行進入告訴人唐靖俞住處社區中庭內，
    直至同日晚上10時17分許，才步行離開告訴人唐靖俞住處社
    區中庭等情，有監視器錄影畫面翻拍照片（見106年度偵字
    第3142號偵查卷宗第16至25頁），及原審勘驗筆錄1份暨截
    圖照片等在卷可稽（見原審易字卷第53至60、65至82頁）。
    則被告確有於上開時間前往告訴人唐靖俞所居住之00號1樓
    並待一小時以上之情無誤。佐以證人唐靖俞所證其當天有接
    獲被告詢問在何處且一副鑰匙不見，事後發現家中遭竊等節
    ，詳於前述，被告彭國倉既已知悉告訴人唐靖俞出遊未返家
    ，何以會前往該處，並長達一小時之久，與常情有違，堪認
    被告確有以不詳方式取得告訴人唐靖俞住處之鑰匙後，再趁
    告訴人全家外出旅遊之際，於上開時、地侵入告訴人住宅而
    為竊盜財物之事實。
　㈢至被告另辯稱：當天到社區是要找保全王宣談論土地買賣事
    宜，並沒有進入告訴人住宅云云。惟此為證人王宣所否認，
    王宣於原審證稱：我只是個管理員，怎麼會有土地買賣，我
    那麼有錢的話，怎麼還會當管理員，又我擔任管理員時，只
    有跟他要過停車超時的管理費外，沒有跟被告聊過天等語（
    原審易字卷第112頁）；及被告於偵查中亦自承：我不知道
    守衛叫什麼名字等語（偵緝396號偵卷第37頁背面）。顯然
    被告與其所稱之「守衛」亦不熟識，焉可能受其所託談土地
    買賣之事？雖被告於本院復辯稱：王宣是社區的人，他做偽
    證云云（本院卷第92頁）。惟證人王宣僅係社區保全人員，
    與被告及告訴人並無利害關係，其於偵查及原審作證時均依
    法具結擔保其證言之真實性，實無甘冒犯偽證罪而為不實證
    言之必要甚明，其證言自有相當可信性，再對照上述監視器
    錄影畫面翻拍照片，亦無有被告與王宣對話之影像內容，被
    告此部分所辯顯係狡辯之詞，不足憑採。
　㈣又被告雖一再否認於上開時地有持鑰匙進入告訴人住宅行竊
    。本院查：依告訴人歷次所證，其與家人旅遊外出過夜返家
    後即發現放置家中之金錢遭竊，門窗並無破壞及家中亦無翻
    動痕跡，已如前述。可知，本件竊案係熟人所為，而被告與
    告訴人及其家人於上開期間相當熟識，被告於偵查中亦自承
    有去告訴人住處打麻將無誤（偵緝396號偵卷第25頁背面）
    ，故被告可以利用多次去告訴人住處之機會，事前取得其鑰
    匙，再因得知告訴人全家人將外出旅遊而藉機進入行竊，並
    非不可能或難以想像之事。至告訴人就其有無遺失鑰匙一節
    ，雖前後所述並非完全一致，且亦無法明確指出鑰匙如何遺
    失及何時遺失等節。惟對照告訴人①於105年12月27日至警局
    報案時所述，及其家人於105年12月25日上午9時許離家外出
    旅遊，於翌日（26日）晚間11時許返家，於返家時開啟大門
    即發現異狀，然後發現家中現金都不見了，是遭人拿鑰匙開
    門進入行竊，住家鑰匙沒有遺失等語（3142號偵卷第2頁背
    面）；②於原審復證稱：到家時東西沒有被破壞，房間也沒
    有異常，就是所有現金都不見了，我覺得是被告拿我的鑰匙
    ，有時候我們吃飯時，鑰匙就放在桌上，我有一副鑰匙不見
    了，．．．他說他沒來我家，我就叫警衛幫我調監視系統，就
    看見他往我家的地方進去等語（原審易字卷第104、105頁）
    。可知，告訴人返家後發現被竊，雖有懷疑被告，但仍先去
    調閱社區監視錄影，查悉被告於105年12月25日晚間有進入
    社區並朝告訴人住家方向走去，始認為本件係被告所為並於
    12月27日至警局報案，則告訴人並非無端懷疑被告，更不可
    能是告訴人設局誣陷。而告訴人最初報警時稱鑰匙沒有遺失
    ，乃製作第一次警詢筆錄返家後，始發現其鑰匙有遺失，再
    於12月28日至警局製作第二次警詢筆錄說明其鑰匙有遺失而
    可能係遭被告取走之經過（詳3142號偵卷第4-5頁警詢筆錄
    ）。及告訴人於原審作證時就其有遺失鑰匙一節，復證稱：
    「（妳方稱妳有一串鑰匙失竊，是何時的事情？）正確鑰匙
    不見的時間點我不記得，但我是後來才去找那副鑰匙，因為
    我繼父幾乎天天都在家裡面，所以我們要進出的話，只要按
    門鈴繼父就會隨時來幫我們開門，所以鑰匙不見的時間我不
    記得是什麼時候」、「（妳於警詢時曾稱『我妹妹唐靖婷有
    跟我說，我在105年11月時有將住家鑰匙放在桌上，但是我
    直到105年12月28日早上10時要找鑰匙時才發現住家的鑰匙
    不見』，為何隔這麼久才發現妳的鑰匙不見？）因為進出有
    時我都不會使用鑰匙，都是叫我父親來幫我開門，所以我後
    來才發現我那副鑰匙不見，事發之後，發現錢不見才發現有
    一副鑰匙不見」等語（原審易字卷第107-108頁）。是依告
    訴人所證，其係於105年12月26日晚間返家發現遭竊，經查
    證後，認為係遭被告持鑰匙進入行竊，先去報警，然後真的
    發現自己的鑰匙不見，此等情節，並無何與常情相悖或有何
    違反經驗法則之處。再衡以被告既於105年11、12月間常至
    告訴人住處，告訴人及其家人自然視其為朋友，基於信任關
    係，未予設防或留意、監視被告之一舉一動，亦乃人情之常
    ，則被告藉機取走鑰匙，告訴人因而未立即發現，至有可能
    。而本案竊盜犯行係熟人持告訴人住處鑰匙所為，被告事前
    即知悉告訴人全家出遊於105年12月25日要在外住宿，於是
    日晚間復進入告訴人社區，前後達一個小時以上，且其進入
    社區之理由顯非如其所稱要找社區保全王宣談買賣土地之事
    ，則被告無任何理由，於告訴人全家在外旅遊過夜時抵達社
    區，並往告訴人住處走去，前後達一個小時以上才離去社區
    ，且告訴人住處適於該時段遭竊，則持告訴人住處鑰匙進入
    屋內行竊者，除被告一人以外，殊難想像尚有其他可能之人
    能犯本案。綜上論述，雖告訴人事後才查知鑰匙不見及無法
    明確指出被告如何取得其鑰匙，並不足為被告有利之認定，
    而被告如何取得告訴人住處之鑰匙一節，此部分事實雖不明
    確，亦不足影響本院對本案犯罪事實之認定。告訴人指稱係
    被告先取走其鑰匙，再趁其與家人外出過夜之際，持鑰匙開
    門入內行竊一節，有前開卷證可為佐證，顯非告訴人憑空臆
    測而來，本院實無何不予採信之理由。被告空言否認犯行，
    並不足採。
　㈤又依告訴人唐靖俞於原審所證：「（起訴書記載遭竊的物品
    有港幣7萬元、人民幣5千元，洪美玉的新臺幣1萬5千元，黃
    正谷的新臺幣9千元，這些東西分別放在家中何處？）媽媽
    和繼父的錢財是放在他們房間裡的抽屜，我的部分是放在我
    床頭旁邊的抽屜裡面，這件事情只有我自己知道」等語（原
    審易字卷第106、107頁）。原審判決就此部分證據說明：「
    .....告訴人擺放遭竊現金之抽屜，不僅位於告訴人房間內
    ，且為同組櫃子的最下層並有抽屜可為收合，而該抽屜內尚
    有放置其他體積較大之物品，告訴人證述擺放遭竊現金之位
    置僅其知悉未曾告知被告，則在此情況下，被告應無機會或
    可能，知悉附表所示現金係各別擺放於告訴人住處內之何位
    置，而告訴人亦證稱住處內物品完全沒有被破壞，是很整齊
    的等語。退步言之，縱使認為被告有侵入告訴人住處內，然
    被告在僅約莫1 小時之下手時間，如何能快速尋得附表所示
    現金之藏放處，並於竊取得手後仍將告訴人住處物品擺放整
    齊，以至於能夠未留下任何翻箱倒櫃、搜尋翻找財物之痕跡
    ，更屬有疑。況且本案又未於被告處扣得如附表所示之失竊
    財物，則尚難僅憑告訴人之指訴即遽認被告涉有前開侵入住
    宅竊盜犯行」而為被告有利之認定(詳原審判決第5頁理由三
    (三)3）。惟查：
　⒈告訴人於105年12月26日返家後發現遭竊即先調閱社區錄影帶
    ，查悉被告於105年12月25日晚間有至其社區後，於105年12
    月27日即至警局報案指訴被告行竊，已經本院詳敘於前。衡
    情，告訴人若非家中真有遭竊，焉可能無事生非故至警方報
    案遭竊之理？況告訴人係先觀看社區之監視錄影，確認被告
    於105年12月25日晚間確有至其社區才去報案，則告訴人報
    案指稱其家中遭竊遺失上開金錢一情，顯非其憑空捏造而來
    甚明。再被告非當場查獲之現行犯，且依卷證所示，警方根
    本未對被告執行搜索，及被告於最初偵查中傳拘無著，經檢
    察官通緝後於108年1月30日到案，則被告係於數年後始到案
    接受調查，就其如何處置或藏放其所行竊之上開金錢，自已
    無法加以查證，原審以未在被告住處查得任何贓物即為被告
    有利之認定，自不足憑。
　⒉本件竊案並非告訴人憑空捏造而來，且係熟人所為，即被告
    持鑰匙入內行竊，已經本院說明理由認定如上。至被告究竟
    是否事前即知悉告訴人及其家人現金如何擺放及其有無足夠
    時間犯本案等節，查：告訴人及其家人所失竊之現金，均係
    擺放在所使用房間內之櫉櫃抽屜內，已據告訴人於原審證述
    明確，並有遭竊財物所擺放位置之照片在卷可稽（3142號偵
    卷第27、28頁）。告訴人及其家人此等習性，與一般人相近
    ，並無何特殊異常可言，被告自可輕易尋得，況被告是否事
    即知悉告訴人及其家人所失竊現金所擺放確實之位置，更與
    本案是否係被告所為，完全無關，竊賊入內行竊自須翻找財
    物，何需事前知悉？而被告又常去告訴人家中，對告訴人及
    其家中房間使用情形，已有所瞭解，其又明知告訴人全家外
    出不會返回，在此情形下，其持鑰匙進入告訴人住處入內行
    竊，自有相當時間進入告訴人及其家人之房間翻找，不必如
    同一般竊賊，還要翻箱倒櫃尋找值錢財物，自不待言。故被
    告前後停留一個小時以上，已足供其下手行竊，無庸置疑。
　㈥綜上所述，被告前揭所辯，不可採信，本件事證已臻明確，
    其犯行洵堪認定，應依法論科。
三、論罪：
  ㈠被告行為後，刑法第321條第1項業於108年5月29日修正公布
    ，並於同年月31日生效施行，而修正後之該條項規定將併科
    罰金部分之最高刑度由10萬元提高為50萬元，故經比較新舊
    法之結果，修正後之規定並未較有利於被告，依刑法第2條
    第1項前段規定，自應適用被告行為時即修正前之規定論處
    。是核被告彭國倉所為，係犯修正前刑法第321條第1項第1
    款之侵入住宅竊盜罪。其侵入住宅之行為，已結合於所犯加
    重竊盜之罪責中，應包括於竊盜行為內，不另成立侵入他人
    住宅罪。
　㈡按所謂接續犯，係指數行為於同時同地或密切接近之時地實
    施，侵害同一之法益，各行為之獨立性極為薄弱，依一般社
    會健全觀念，在時間差距上，難以強行分開，在刑法評價上
    ，以視為數個舉動之接續施行，合為包括之一行為予以評價
    ，較為合理，而為包括之一罪（最高法院86年台上字第3295
    號判例參照）。亦即以單一之犯意，單一行為之數個舉動，
    接續進行同一犯罪，在犯罪完成以前，其各個舉動均屬犯罪
    行為之一部，而接續地侵害同一人之同一法益，始得謂係接
    續犯；如係數個犯罪行為，時間上先後次序可分，惟所侵害
    者乃非同一人管領之個別數法益，則各行為間自均可獨立成
    罪，不得論以接續犯。故多次之竊行，除被竊之客體在客觀
    上可視為屬於同一監督權範圍外，須侵害同一之法益，且各
    行為之獨立性極為薄弱，依一般社會健全觀念，在時間差距
    上，難以強行分開，始評價成立接續犯。查告訴人及告訴人
    之父母均同住於上開處所，難以期待被告竊取財物時，就所
    竊取之現金分屬不同人所有之事實有所認識，堪認被告
　　係基於單一竊盜犯罪決意，持鑰匙進入告訴人住處內，在時
    空密切接近之情況下，徒手竊取客觀上可視為屬於同一監督
    權範圍之告訴人及其父母所有之現金，而屬接續犯，僅成立
    一竊盜罪。
  ㈢被告前因竊佔案件，經臺灣桃園地方法院以102年度簡字第24
    5號判決判處有期徒刑5月，其上訴後，嗣經同院以102年度
    簡上字第410號駁回上訴確定；其另因竊佔案件，經同院以1
    03年度壢簡字第1212號判決判處有期徒刑6月確定，前開2案
    件，經裁定定其應執行刑為有期徒刑10月，其於104年8月11
    日易科罰金執行完畢，有本院被告前案紀錄表1份（見本院
    卷第31至58頁）附卷足憑，是被告於上述徒刑執行完畢後，
    5年以內故意再犯本案有期徒刑以上之罪，應依刑法第47條
    第1項規定，論以累犯。惟依司法院釋字第775號解釋所闡釋
    之意旨，構成累犯者苟不分情節，基於累犯者有其特別惡性
    及對刑罰反應力薄弱之立法理由，一律加重最低本刑，將可
    能致生行為人所受之刑罰超過其所應負擔罪責之情而不符罪
    刑相當原則，故本院斟酌被告所犯前案之犯罪型態、罪質、
    犯罪情節均與本件迥異，且難認被告具有特別之惡性或對刑
    罰反應力特別薄弱之情形，故本件尚無依刑法第47條第1項
    加重法定最低本刑之必要，爰不予加重其刑。
四、撤銷改判之理由、科刑、沒收：
    原審未予詳查，誤為被告無罪之判決，自有未洽。檢察官執
    此指摘原判決不當，提起上訴，為有理由，自應由本院將原
    判決撤銷改判。爰以行為人之責任為基礎，審酌被告智識思
    慮俱屬正常，猶因一己私慾，即漠視法令禁制，恣意侵入住
    宅竊取他人財物，其行為對民眾財產、居住等安全及社會治
    安與經濟秩序之危害顯非輕微，所為甚屬不該，益徵其法治
    觀念殊有偏差，兼衡酌其犯罪時未受特別刺激、犯罪之動機
    、手段、情節與所竊得之現金、被害人所受損害、平日生活
    與經濟狀況、智識程度、品性素行，犯後否認犯行之態度
　　等一切情狀，量處如主文第2 項所示之刑。再按犯罪所得，
    屬於犯罪行為人者，沒收之。前2項之沒收，於全部或一部
    不能沒收或不宜執行沒收時，追徵其價額，刑法第38條之1
    第1項前段、第3項分別定有明文。查本案被告所竊取之犯罪
    所得現金港幣7萬元、人民幣5千元及新台幣2萬4千元均未據
    扣案，且均未返還予告訴人，應依刑法第38條之1第1項前段
    、第3項規定，均宣告沒收，於全部或一部不能沒收或不宜
    執行沒收時，追徵其價額。
據上論斷，應依刑事訴訟法第369條第1項前段、第364條、第299
條第1項前段，判決如主文（依刑事裁判簡化原則，僅記載程序
條文）。
本案經檢察官蕭百麟提起公訴，檢察官劉仲慧提起上訴，檢察官
楊四猛到庭執行職務。 
中　　華　　民　　國　　109 　年　　6 　　月　　30　　日
　　　　　　      刑事第七庭  審判長法　官  孫惠琳
　　　　　　　　　　　　　　　　　  法　官  張育彰
　　　　　　　　　　　　　　　　　  法　官  連雅婷
以上正本證明與原本無異。
如不服本判決，應於收受送達後20日內向本院提出上訴書狀，其
未敘述上訴之理由者並得於提起上訴後20日內向本院補提理由書
（均須按他造當事人之人數附繕本）「切勿逕送上級法院」。
                                    書記官  潘文賢
中　　華　　民　　國　　109 　年　　6 　　月　　30　　日
附錄本案論罪科刑法條全文：
修正前刑法第321條
犯竊盜罪而有下列情形之一者，處6月以上、5年以下有期徒刑，
得併科新臺幣10萬元以下罰金：
一、侵入住宅或有人居住之建築物、船艦或隱匿其內而犯之。
二、毀越門窗、牆垣或其他安全設備而犯之。
三、攜帶兇器而犯之。
四、結夥三人以上而犯之。
五、乘火災、水災或其他災害之際而犯之。
六、在車站、港埠、航空站或其他供水、陸、空公眾運輸之舟、
    車、航空機內而犯之。
前項之未遂犯罰之。